臺灣臺南地方法院刑事判決　　　　　　　　　　　　　九十一年度易緝字第七八號
　　公　訴　人　臺灣台南地方法院檢察署檢察官
　　被　　　告　甲○○
右列被告因贓物案件，經檢察官提起公訴 (九十年度偵字第四五一三號)，本院判決
如左：
    主  文
甲○○收受贓物，處有期徒刑伍月，如易科罰金，以參佰元折算壹日。
    事  實
一、甲○○於民國（下同）九十年三月十九日凌晨二時許，綽號「阿安」（姓名音為
    洪其安）之男子委託其至台中縣沙鹿鎮○○路二之一號旁之空地，等候一輛載運
    挖土機之聯結車，交付新台幣（下同）六千五百元運費給拖車司機，將該挖土機
    駛離，若有欲購挖土機者，可代為出售，價格為二十萬元，若所賣價格逾二十萬
    元，超過部分即為其酬勞。甲○○見阿安不願親自出面，即向「阿安」詢問該挖
    土機是之來路是否不明，「阿安」即告知實情。甲○○知明知挖土機為贓物，仍
    為「阿安」將六千五百元之運費交付給載運一台挖土機（乙○○所有，於九十年
    行十八日二十三日許，在南投縣竹山鎮○○段河川工地失竊、機號一三九九五號
    ）前來之聯結車司機鄭文榮，並收受該挖土機，且在上址以該挖土機一邊整地一
    邊尋找買主，以求脫售。嗣經車主乙○○尋線至上址，發現甲○○駕駛該挖土機
    整地，遂於同日二十時許，報警查獲。
二、案經台中市警察局第二分局報請台灣台中地方法院呈請台灣高等法院檢察署令轉
    台灣台南地方法院檢察署檢察官偵查起訴。
    理  由
一、訊據被告甲○○固坦承於上開時、地交付六千五百元給聯結車司機鄭文榮及收受
    後駕駛上開挖土機為警查獲之情，惟矢口否認知悉該挖土機係贓車，辯稱：「挖
    土機是洪其安所有，我都叫他阿安，我是被抓到後才知道那是贓車。」、「洪其
    安我與他是同事，他說他沒有空，請我幫忙，他說要整地，有人要買怪手時要告
    訴他。」、「警方寫我有承認知悉這是贓車，他這樣寫我看不懂」云云。惟查：
（一）被告甲○○於警訊中供稱：「我知道該車是贓車。」、「阿安在旁將錢交給我
      ，不敢親自將運費交予司機，我即馬上詢問該車是否來路不明，阿安回答：「
      是的」，所以知道車。」、「…阿安說如果價錢賣高，均作為我的酬勞，所以
      明知贓車還要駕駛」、「我想可以賺錢，所以沒有報案。」；於台灣南投地方
      法院檢察署偵訊時供稱：「我知是贓車，我拿板車錢給他時才知道。」、「因
      為阿安不敢出面，所以叫我先付六千五百元之板車錢給司機。」、「洪某叫我
      拿板車錢時有向我說車子是偷來的。」其前後供述相符，可知被告於警、偵訊
      時已坦承其於收該挖土機時即已知悉該挖土機係贓物。
（二）「阿安」之男子於深夜僱用拖車司機載運該挖土機前來，卻連運費都不敢親自
      交給司機，反而再出錢委由被告前來收受，被告又可將該挖土機代為出售，出
      售所得若逾二十萬元，亦可作為被告之酬勞。凡此種種，均與常情有違。被告
      亦為駕駛挖土機之業者，對此違反常理之情，依其經驗無不知之理。故其於警
      訊中所述其即向「阿安」詢問該挖土機是否來路不明等語，自與常情相符，應
      係屬實。
（三）該挖土機係案外人黃添福於八十七年二月十五日以一百三十萬元向案外人羅景
      峰所購得，再於八十八年十月間，由乙○○再以九十萬元向黃添福購得，業據
      證人乙○○於警中證述在卷，並有黃添福購得該挖土機之讓渡書影本一紙在卷
      可按。故該挖土機於乙○○購得之半年後，即九十年三月間之價格，應有五十
      萬元以上，「阿安」於九十年三月十九日欲出賣之底價為二十萬元，顯然過低
      ，若非贓物，豈有此種價格。被告為業者，無不知之理。
二、綜上所述，可知被告於本院審理時辯稱其不知該挖土機係贓物云云，顯係卸責之
    詞，不足採信。此外，右揭事實，亦據證人鄭文榮於警訊中、證人即被害人乙○
    ○於警訊時及本院審理時證述在卷，並有贓物認領保單一紙、照片三張、鑰匙一
    支附卷可稽。本件被告知贓而收受之事證已臻明確，其犯行堪以認定。
三、核被告之所為，係犯刑法第三百四十九條第一項之收受贓物罪。爰審酌被告前曾
    犯詐欺案，（有被告全國前案紀錄表在卷可查），判決確定後再犯本罪及其犯罪
    動機、目的、手段，暨其犯罪後審理時一再否認等情狀，量處如主文所示之刑，
    並諭知易科罰金之折算標準。
據上論斷，應依刑事訴訟法第二百九十九條第一項前段，刑法第三百四十九條第一項
、第四十一條第一項前段，罰金罰鍰提高標準條例第一條前段、第二條，判決如主文
。
本案經檢察官吳文政到庭執行職務。
中      華      民      國      九十一      年      十      月    十一  日
                                  臺灣臺南地方法院刑事第三庭
                                          法  官  吳勇輝
右正本證明與原本無異。
如不服本判決，應於判決送達後十日內，向本院提出上訴狀（應附繕本）。
                                          書記官  李國敬
中      華      民      國      九十一      年      十      月    十一  日
附錄法條：
中華民國刑法第三百四十九條
收受贓物者，處三年以下有期徒刑、拘役或五百元以下罰金。
搬運、寄藏、故買贓物或為牙保者，處五年以下有期徒刑、拘役或科或併科一千元以
下罰金。
因贓物變得之財物，以贓物論。
